【裁判字號】    90,交易,489
【裁判日期】    901225
【裁判案由】    公共危險等
【裁判全文】
臺灣板橋地方法院刑事判決                          九十年度交易字第四八九號
    公  訴  人  臺灣板橋地方法院檢察署檢察官
    被      告  乙○○
右列被告因公共危險等案件，經檢察官提起公訴（九十年度偵字第一四六一一號），
本院判決如左：
    主  文
乙○○服用酒類，不能安全駕駛動力交通工具而駕駛，處有期徒刑伍月，如易科罰金
，以參佰元折算壹日；又因過失傷害人，處有期徒刑參月，如易科罰金，以參佰元折
算壹日；應執行有期徒刑柒月，如易科罰金，以參佰元折算壹日。
    事  實
一、乙○○於民國九十年九月二日十九時許，與友人在台北縣板橋市○○路不知名之
    檳榔攤飲用米酒頭後，明知其已因飲酒過量，注意力無法集中，已不能安全駕駛
    動力交通工具（乙○○於肇事後經警測得其呼氣酒精濃度為０‧六三ｍｇ＼ｌ）
    ，依規定已不得駕駛車輛，且其未合法考領汽車駕駛執照，亦不得駕駛車輛，竟
    仍酒後於同日二十二時許，無照駕駛車牌號碼為５Ｎ─１８３１號自用小貨車，
    欲返回位於台北縣中和市○○路之工廠，嗣於同日二十二時十分許，乙○○駕駛
    前開自用小貨車途經台北縣板橋市○○街三十四巷四十二號前時（往中和市方向
    行駛），乙○○應注意能注意汽車行駛時，駕駛人應注意車前狀況及兩車併行之
    間隔，並隨時採取必要之安全措施，而依當時情形並無不能注意之情形，竟應注
    意能注意而疏未注意車前狀況，致其所駕駛前開自用小貨車之左後視鏡撞及同向
    前方亦疏未注意行人穿越道路時，應俟左右方無來車時，始可小心迅速穿越道路
    之行人甲○○之後背，使甲○○倒地，並受有背部挫傷、頭部挫傷、右下肢挫傷
    併擦傷之傷害。乙○○於肇事後，在未被有偵查犯罪職權之機關或公務員查知其
    為犯人前，即主動向接獲通報前來現場處理之台北縣警察局板橋分局後埔派出所
    警員自首，進而接受本件裁判。
二、案經甲○○訴由台北縣警察局板橋分局報請台灣板橋地方法院檢察署檢察官偵查
    起訴。
    理  由
一、右揭事實，業據被告乙○○坦承不諱，核與告訴人甲○○於警訊中指訴相符，並
    有告訴人甲○○提出之台北榮民總醫院診斷證明書乙紙、呼氣中酒精濃度測定值
    乙紙、道路交通事故調查報告表乙紙、照片六張附卷可稽。
二、又被告之呼氣酒精濃度為０‧六三ｍｇ＼ｌ，有呼氣中酒精濃度測定值乙紙在卷
    可稽，依中央警察大學交通學系暨交通研究所教授蔡中志所製作之「身體酒精濃
    度與肇事率（行為表現）之關係」表所示，呼氣中酒精濃度達０‧五五ｍｇ＼ｌ
    時，平衡感與判斷力障礙度升高，肇事率為一般正常人之十倍，而被告當時之呼
    氣中酒精濃度為０‧六三ｍｇ＼ｌ，顯見被告於駕車肇事當時確已達不能安全駕
    駛之程度。
三、按汽車行駛時，駕駛人應注意車前狀況及兩車併行之間隔，並隨時採取必要之安
    全措施；又汽車駕駛人飲酒後其吐氣所含酒精成分超過每公升０‧二五毫克以上
    者，不得駕車。道路交通安全規則第九十四條第三項、第一百十四條第二款分別
    定有明文。查本件事故發生時之天候雖係雨天，惟該路段設有夜間照明設備，路
    面無缺陷，且無障礙物，視距良好，此有前開道路交通事故調查報告表乙紙存卷
    可按，而依當時情形並無不能注意之情事，詎其竟應注意能注意而疏未注意其於
    酒醉後已達不能安全駕駛之程度，仍駕駛車號為５Ｎ─１８３１號自用小貨車，
    並未注意車前狀況，前開自用小貨車之左後視鏡撞及同向前方亦疏未注意行人穿
    越道路時，應俟左右方無來車時，始可小心迅速穿越道路之告訴人甲○○之後背
    ，使告訴人甲○○倒地，並受有傷害，是其應負過失罪責甚明。又告訴人甲○○
    確因本件事故受有傷害，已如前述，並據被告供承在卷，則被告之過失犯行與告
    訴人甲○○之受有傷害間，顯有相當因果關係；雖告訴人甲○○穿越道路時，疏
    未注意應俟左右方無來車時，始可小心迅速穿越道路，亦與有過失，惟仍無解於
    被告過失罪責之成立。從而，本件被告過失犯行堪以認定。
四、核被告乙○○所為，係犯刑法第一百八十五條之三之服用酒類，不能安全駕駛動
    力交通工具而駕駛罪、第二百八十四條第一項前段之過失傷害罪。又被告無駕駛
    執照且酒醉駕車肇致本件事故，並致告訴人甲○○受傷，應依道路交通管理處罰
    條例第八十六條第一項之規定，就前開過失傷害部分加重其刑。又被告於肇事後
    ，在未被有偵查犯罪職權之機關或公務員查知其為犯人前，即主動向接獲通報前
    來現場處理之台北縣警察局板橋分局後埔派出所警員丙○○自首等情，已據被告
    供明在卷，並有台北縣警察局板橋分局偵辦交通事故案件「涉嫌人是否自首」調
    查表之記載可據（該調查表誤將被告自首情形記載為第四項），被告並進而接受
    本件裁判，應依刑法第六十二條前段之規定，就過失傷害部分減輕其刑。又被告
    所犯前開二罪名，犯意各別，且犯罪構成要件互異，應分論併罰。爰審酌被告之
    素行，犯罪之動機、手段、知識程度、告訴人所受之傷勢、所生危害，事後仍未
    與告訴人達成民事和解，及犯後態度尚佳等一切情狀，分別量處如主文所示之刑
    ，並均諭知易科罰金之折算標準，及定其應執行之刑，並諭知易科罰金之折算標
    準，以示懲儆。
據上論斷，應依刑事訴訟法第二百九十九條第一項前段，道路交通管理處罰條例第八
十六條第一項，刑法第一百八十五條之三、第二百八十四條第一項、第六十二條前段
、第四十一條第一項、第二項、第五十一條第五款，罰金罰鍰提高標準條例第一條前
段、第二條，判決如主文。
本案經檢察官林俊峰到庭執行職務
中      華      民      國      九十    年      十二    月    二十五    日
                                    臺灣板橋地方法院交通法庭
                                        法  官  高  明  德
右正本證明與原本無異。
如不服本判決，應於判決送達後十日內，向本院提出上訴狀。
                                        書記官  高  玉  彬
中      華      民      國      九十    年      十二    月    二十五    日
附錄本案所犯法條全文
刑法第一百八十五條之三：
服用毒品、麻醉藥品、酒類或其他相類之物，不能安全駕駛動力交通工具而駕駛者，
處一年以下有期徒刑、拘役或三萬元以下罰金。
第二百八十四條：
 (過失傷害罪)
因過失傷害人者，處六月以下有期徒刑、拘役或五百元以下罰金，致重傷者，處一年
以下有期徒刑、拘役或五百元以下罰金。
從事業務之人，因業務上之過失傷害人者，處一年以下有期徒刑、拘役或一千元以下
罰金，致重傷者，處三年以下有期徒刑、拘役或二千元以下罰金。


司法院資訊處製作；財團法人民間司法改革基金會備份。
